【裁判字號】    92,易,1887
【裁判日期】    920829
【裁判案由】    傷害
【裁判全文】
臺灣板橋地方法院刑事判決                        九十二年度易字第一八八七號
    公  訴  人  臺灣板橋地方法院檢察署檢察官
    被      告  甲○○
右列被告因傷害案件，經檢察官提起公訴（九十二年度偵字第七九九六號），本院判
決如左：
    主  文
甲○○共同傷害人之身體，處拘役參拾日，如易科罰金，以參佰元折算壹日。
    事  實
一、緣於民國九十一年十二月二十四日二十二時許，丙○○、丁○○前往甲○○位在
    臺北縣樹林市○○街一三五巷一弄二號之住處前，向甲○○女兒乙○○（所涉傷
    害部分，業經臺灣板橋地方法院檢察署檢察官為不起訴處分確定）索討丁○○母
    親曹玉鳳所給付之房屋買賣定金新台幣（下同）十萬元，因甲○○、乙○○無法
    確認丁○○是否係曹玉鳳之子並係有權索回前開十萬元之人，雙方遂起口角爭執
    ，甲○○即基於傷害之犯意，夥同與其有犯意聯絡之姓名年籍不詳之成年男子二
    名，共同出拳毆打丙○○及丁○○（丁○○傷害部分未據告訴），致丙○○受有
    顏上多處擦傷與淤傷、右手擦傷之傷害。
二、案經丙○○訴由臺北縣政府警察局樹林分局移送臺灣板橋地方法院檢察署檢察官
    偵查起訴。
    理  由
一、訊據被告甲○○於九十一年十二月二十四日二十二時許，在臺北縣樹林市○○街
    一三五巷一弄二號住處前，因丁○○與告訴人丙○○一同前來其住處門前，欲向
    其女兒乙○○索討丁○○母親曹玉鳳所繳付予乙○○之房屋買賣定金，惟因對丁○○是否係曹玉鳳之子及其有無權利索討前述買賣定金有所懷疑，遂起口角爭執
    等情固直承不諱，惟矢口否認有何傷害告訴人丙○○之犯行，並辯稱：告訴人與
    丁○○要進入伊家門，伊不讓該二人進入，伊根本未踏出家門一步，如何毆打告
    訴人，更如何與二名姓名年籍不詳之成年人共同毆打告訴人云云。經查：
（一）被告如何毆打告訴人之事實，
    (1)業據告訴人於警詢中指述：伊於九十一年十二月二十四日二十二時許，與友人
      丁○○至臺北縣樹林市○○街一三五巷一弄二號，幫丁○○母親取回向乙○○
      定房子之押金十萬元，然當時乙○○無法確認丁○○是否真為其母親來取回訂
      金，因此雙方即引起口角，最後乙○○竟打電話叫二名不詳中年男子前來，並
      由其父親即被告及該二名不詳男子共同毆打伊臉部及手臂成傷，雙方發生口角
      時，乙○○有打電話，大約過五分鐘後就有二名不詳男子駕駛乙部小貨車停在
      被告家門口，詢問被告「他們二人是來找麻煩的嗎？」，然後即動手打伊二人
      ，因此伊懷疑係乙○○叫人來的等語；於偵訊中指述：乙○○父親與伊友人丁○○因債務糾紛發生口角，乙○○父親即與另二名不詳姓名之男子徒手毆打伊
      ，該二名男子係後來才到等語；繼稱：當日伊陪丁○○至乙○○家中，欲取回
      丁○○母親買房子之訂金，之後雙方發生口角、糾紛，被告及乙○○即打電話
      ，隨後即有二名男子駕車前往，向被告說了幾句話後，即徒手毆打伊及丁○○
      ，其等毆打伊眼睛、臉部、胸部，被告毆打伊手臂、肩膀等語；於本院調查中
      具結證述：伊陪同丁○○至被告住處，要討回丁○○母親交付之訂金十萬元，
      伊都沒講話，只在旁邊，後來發生口角，有二個人開小貨車來，說伊與丁○○
      是來找麻煩的，即打伊二人，後來被告也出來一起打等語綦詳（詳偵查卷宗第
      十五頁至第十六頁、第二五頁、第三二頁反面至第三三頁、本院九十二年七月
      三日訊問筆錄第五頁）；
    (2)核與證人丁○○於警詢中證述：伊於九十一年十二月二十四日二十二時許，與
      友人丙○○至臺北縣樹林市○○街一三五巷一弄二號幫伊母親取回向乙○○定
      房子之訂金十萬元，當時乙○○無法確認伊是否真為母親來取回訂金，因此雙
      方即引起口角，最後乙○○竟打電話叫二名不詳中年男子前來，並由其父親即
      被告及該二名不詳男子共同毆打伊及丙○○，使丙○○臉部及手臂擦傷，該二
      名不詳男子當時詢問被告：「他們二人是來找麻煩的嗎？」，然後即動手打伊
      二人等語；於偵訊中證述：當天伊和丙○○至乙○○家中，欲取回伊母親預付
      之訂金，伊拿身分證讓被告及被告之妻子看，表示伊係曹玉鳳之子，惟被告之
      妻子表示須曹玉鳳本人過來，伊表示母親不敢過來，伊還在與被告之妻子商討
      如何處理時，即有一輛車子至該處，將伊二人圍住，車上之人下車，詢問被告
      是那一個，當時被告係站在門口，與伊二人在一起，之後伊與丙○○即遭該二
      名男子毆打，被告及一名高個子之男子毆打丙○○，之後被告與另一個矮個子
      毆打伊等語；於本院調查時證述：當天伊與丙○○一起去被告家，到門口係乙○○母親向伊打招呼，講話時，看到乙○○、甲○○同時打電話，隔了五分鐘
      一台小發財車停在他們家正門口，二個年輕人下來問被告伊二人是否來找麻煩
      的，隨後即動手打伊二人，被告也出手一、兩拳等語相符（詳偵查卷宗第十二
      頁至第十三頁、第三五頁、本院九十二年七月三日訊問筆錄第六頁至第七頁）
      。
    (3)而告訴人與被告素不相識，亦無怨隙，業據告訴人陳明在卷（詳偵查卷宗第十
      五頁），其當無因友人丁○○與被告之女乙○○有債務糾紛，即設詞誣攀被告
      之理；另證人丁○○並未對被告提出告訴，此觀之其警詢筆錄即可明（詳偵查
      卷宗第十三頁），衡情，倘證人丁○○真欲誣陷被告，則其同時與告訴人對被
      告提出傷害告訴，使被告受刑事追訴即可，焉會自行拋棄告訴之權利？是以，
      告訴人及證人丁○○此部分證詞，應與事實相符，而堪以採信。
（二）次者，告訴人受有顏上多處擦傷跟淤傷，右手擦傷之傷害，復有馬偕紀念醫院
      於九十一年十二月二十五日出具之甲種診斷證明書乙紙在卷可稽（附於偵查卷
      宗第二一頁）。
（三）至證人即被告之女乙○○於警詢及本院調查中；證人即被告之配偶吳王秋英於
      警詢中固皆陳稱被告未離開家門毆打告訴人，亦未見二名不詳姓名之男子毆打
      告訴人云云（詳偵查卷宗第五頁、第十九頁、本院九十二年七月三日訊問筆錄
      第三頁），惟乙○○確與告訴人及丁○○發生爭吵，業據證人乙○○供承無訛
      （詳偵查卷宗第五頁），則身為乙○○親生父親之被告，見其女兒與他人爭吵
      ，焉會置身事外？足認證人乙○○、吳王秋英此部分證詞顯係維護被告之詞，
      皆不足採信。
（四）綜上，足認被告係見其女兒乙○○與告訴人及丁○○發生爭吵後，亦一併加入
      爭吵，進而萌生傷害之犯意，夥同姓名年籍不詳之二名成年男子，共同毆打告
      訴人甚明，被告所辯，顯係卸責之詞，不足採信。本件事證明確，被告犯行，
      堪以認定，應依法論科。
二、核被告所為，係犯刑法第二百七十七條第一項之傷害罪。再其與前述姓名年籍不
    詳之成年男子二名間，就上開傷害犯行，有犯意之聯絡及行為之分擔，皆為共同
    正犯。爰審酌被告素無前科，有臺灣高等法院被告全國前案紀錄表乙紙在卷可稽
    ，素行良好，然否認犯行之犯後態度，且未與告訴人和解，兼衡被告傷害告訴人
    之犯罪手段及告訴人所受之傷勢，併被告之品行、生活狀況、智識程度、年齡等
    一切情狀，量處如主文所示之刑，並諭知易科罰金之折算標準，以示懲儆。
據上論斷，應依刑事訴訟法第二百九十九條第一項前段，刑法第二十八條、第二百七
十七條第一項、第四十一條第一項前段，罰金罰鍰提高標準條例第一條前段、第二條
，判決如主文。
本案經檢察官王志超到庭執行職務。
中      華      民      國      九十二      年      八    月  二十九    日
                                  臺灣板橋地方法院刑事第四庭
                                      法  官  游  秀  雯
右正本證明與原本無異。
如不服本判決，應於判決送達後十日內，向本院提出上訴狀。
                                      書記官  陳  姿  利
中      華      民      國      九十二      年      八    月  二十九    日
附錄本案論罪科刑法條全文：
刑法第二百七十七條
傷害人之身體或健康者，處三年以下有期徒刑、拘役或一千元以下罰金。
犯前項之罪因而致人於死者，處無期徒刑或七年以上有期徒刑；致重傷者，處三年以
上十年以下有期徒刑。


司法院資訊處製作；財團法人民間司法改革基金會備份。
